臺灣板橋地方法院交通事件裁定　　　　　　　　　　九十年度交聲字第一二三號
　　原處分機關　交通部公路局臺北區監理所
　　異　議　人
　　即受處分人　甲○○
右列受處分人因違反道路交通管理處罰條例案件，對於交通部公路局台北區監理所民
國九十年十一月二十九日北監六字第裁四０─ＣＧ0000000號裁決處分，聲明
異議，本院裁定如左：
    主  文
原處分撤銷。
甲○○汽車駕駛人，行車速度，超過規定之最高時速，處新臺幣壹仟貳佰元，並記違
規點數壹點。
    理  由
一、原處分意旨略以：異議人即受處分人甲○○於民國八十九年四月九日上午六時三
    十五分許，駕駛車牌號碼ＬＴ─七五號營業用小客車，途經臺北縣板橋市城林
    橋頭往樹林方向限速四十公里路段，以時速六十四公里行駛，超速二十四公里，
    經臺北縣警察局交通隊舉發，乃依道路交通管理處罰條例第四十條第一項，裁處
    罰鍰新臺幣（下同）二千四百元。異議人辯稱：伊確已依違規舉發通知單所定期
    限內至郵局繳清罰鍰新臺幣一千二百元，嗣竟於九十年十二月五日再接獲上開同
    一張罰單，註明伊尚未繳納罰緩，恐係裁決所與郵局間電腦資訊發生錯誤，處分
    機關所為上開裁決容有誤解云云。
二、按汽車駕駛人，行車速度，超過規定之最高時速，處四百元以上八百元以下罰鍰
    （折合新臺幣一千二百元以上二千四百元以下）；又汽車駕駛人違反第四十條第
    一項之規定，記違規點數一點，修正前道路交通管理處罰條例第四十條第一項、
    第六十三條第一項第一款分別定有明文。查：(一)本件異議人所有之車牌號碼ＬＴ
    ─七五號營業用小客車，於八十九年四月九日六時三十五分，在板橋市城林橋
    頭往樹林方向限速四十公里之路段，以時速六十四公里行駛，超速二十四公里之
    違規事實，為異議人所不否認，並有臺北縣警察局交通隊北縣警交字第ＣＧ00
    00000號舉發違反道路交通管理事件通知單附卷可稽，應認異議人確有上述
    違規事實。(二)原處分機關核無異議人繳納本件舉發違反道路交通管理事件通知單
    罰鍰之繳納記錄，有交通部公路局臺北區監理所對違反道路交通管理事件不服裁
    決聲明異議案件移送書在卷可佐，異議人復未能提供繳款證明以證其說，異議人
    辯稱該項違規之罰金伊已繳納云云，尚無足採。(三)惟按行為人接獲違反道路交通
    管理事件通知單後，應於十五日內到達指定處所聽候裁決，但行為人認為舉發之
    事實與違規情形相符者，得不經裁決，逕依各該款罰緩最低額，自動向指定之處
    所繳納結案。道路交通管理處罰條例第九條第一項定有明文。查原處分機關檢送
    本院之卷證資料中，並無相關足資證明前揭舉發通知單，已為合法送達異議人之
    證明文書或證據，另關於本件違規舉發通知單之送達情形，經本院函詢處分機關
    ，查無單退及公示送達紀錄之情，有交通部公路局臺北區監理所九十年十二月二
    十八日（六）九０─四五三─九─一六三八三號函在卷可佐，則處分機關既未查
    明前述舉發通知單已否合法送達異議人，遽認異議人於收受舉發單後，逾應繳納
    期限仍未繳納，而裁處最高罰緩，尚有未洽，異議人辯稱已繳納罰緩云云雖不足
    採，惟其違規行為已如前述，而處分機關所為之處分則有如上瑕疵，致異議人喪
    失依限繳納最低罰緩之利益，應認原處分無可維持，由本院予以撤銷，依道路交
    通管理處罰條例第四十條第一項、第六十三條第一項第一款之規定，裁處罰新臺
    幣一千二百元，並記違規點數一點。末按道路交通管理處罰條例第四十條第一項
    業於九十年一月十七日修正公布，自同年六月一日起開始實施，修正後條文為：
    「汽車駕駛人，行車速度，超過規定之最高時速，處新臺幣一千二百元以上二千
    四百元以下罰鍰。」，比較新舊法條，新法僅將罰鍰銀圓改為新臺幣，對異議人
    並無不利，依從新從輕原則，本件應適用修正後之規定，附此敘明。
據上論結，應依道路交通案件處理辦法第二十條前段，裁定如主文。
中      華      民      國      九十一  年      一    月       十一     日
                                臺灣板橋地方法院交通法庭
                                      法  官  陳明偉
右正本證明與原本無異。
如不服本裁定，應於送達後五日內，向本院提出抗告狀。
                                      書記官  呂妍旻
中      華      民      國      九十一  年      一    月       十一     日
